臺灣臺南地方法院民事裁定　　　　　　 100年度家聲字第23號
聲　請　人　譚淑芬
相　對　人　林宗科
上列聲請人聲請更改姓氏事件，本院裁定如下：
    主  文
准聲請人與相對人所生之未成年子女甲○○（女，民國○○年○月
○日生，身分證統一編號：Ｚ000000000號）之姓氏變更為母姓即
聲請人之姓氏譚姓。
程序費用新臺幣壹仟元由相對人負擔。
    理  由
一、按有下列各款情形之一，法院得依父母之一方或子女之請求
    ，為子女之利益，宣告變更子女之姓氏為父姓或母姓：(一)父
    母離婚者。(二)父母之一方或雙方死亡者。(三)父母之一方或雙
    方生死不明滿三年者。(四)父母之一方顯有未盡保護或教養義
    務之情事者。民法第1059條第5項定有明文。
二、本件聲請意旨略以：聲請人譚淑芬與相對人林宗科之子女甲
    ○○於民國○○年○月○日出生，從其姓即相對人之姓氏林姓。
      聲請人與相對人原為夫妻，已於88年2月9日離婚，並約定
      未成年子女甲○○歸聲請人監護教養，因相對人從未成年
      人甲○○出生，甚至與聲請人離婚後均未負擔對未成年人
      甲○○的養育責任，且聲請人與相對人離婚後皆已各自再
      婚，故聲請人之子女甲○○實有改從譚姓之必要，爰聲請
      變更聲請人之姓氏為母姓「譚」等語。
三、經查，相對人經傳喚並未到庭，惟聲請人主張之上開事實，
    業據提出離婚協議書、戶籍謄本等資料在卷可稽，另據證人
    即未成年人甲○○到庭證稱：我平常沒有跟爸爸即相對人聯
    絡，也幾乎沒有見過爸爸。最後一次是去年5、6月見過一次
    ，因我回去奶奶的家裡即麻豆區的家拿東西，看到我爸爸，
    今年過年我也有回去奶奶家，但是爸爸不在。平常我爸爸不
    會給我生活費，我的生活費都是媽媽給我，及我在飲料店打
    工賺的錢。我一年見過爸爸一到兩次面，他已經再婚。我爸
    爸實際住哪裡我不知道。我同意改姓媽媽的姓氏。因為媽媽
    有在扶養我，我想要跟媽媽的姓氏等語（參本院100年3月11
    日訊問筆錄），堪信聲請人主張之事實為真實。本院依據上
    開調查結果，並審酌相對人與聲請人離婚後，長期對於未成
    年人甲○○不聞不問，未盡對其保護教養之責任，致使未成
    年人甲○○雖從父姓，對自己之姓氏卻缺乏認同感。參以未
    成年人甲○○從小即受聲請人扶養照顧，彼此依附關係甚深
    ，未成年人甲○○復有改從母姓之意願，是為未成年人甲○
    ○之利益計，確有變更從母姓之必要，故本件聲請人之聲請
    ，為有理由，應予准許。
四、依非訟事件法第131條之2第2項、第122條第3項、第24條第1
    項，裁定如主文。
中    華    民    國    100    年    4    月    22    日
                        家事法庭法官  謝瑞龍
上正本證明與原本無異
如對本裁定抗告須於裁定送達後10日內向本院提出抗告狀，並應
繳納抗告費新台幣1000元整。
中    華    民    國   100    年    4     月    25    日
                              書記官  陳玉果